【裁判字號】    99,易,491
【裁判日期】    991130
【裁判案由】    竊盜
【裁判全文】
臺灣屏東地方法院刑事判決               99年度易字第491號
公  訴  人  臺灣屏東地方法院檢察署檢察官
被      告  詹豐彰
上列被告因竊盜案件，經檢察官提起公訴（98年度偵字第8556號
），本院判決如下：
    主  文
詹豐彰共同犯毀越門扇竊盜罪，未遂，處有期徒刑肆月，如易科
罰金，以新臺幣壹仟元折算壹日。
    事  實
一、詹豐彰與翁耀宗（已審結）於民國98年5 月26日15時許，共
    同騎乘車號不詳機車，前往王芳濱位於屏東縣新埤鄉○○路
    28之1 號住宅欲找王芳濱，適王芳濱外出工作，該住宅無人
    在，詹豐彰與翁耀宗認有機可乘，竟共同基於意圖為自己不
    法所有之竊盜犯意聯絡，共同徒手毀壞該住宅之後門，並一
    同進入該住宅（侵入住宅部分未據告訴）著手搜尋財物，然
    均無所獲，其後2 人因恐事跡敗露，即共騎機車逃離現場，
    因而竊盜未遂。
二、案經屏東縣政府警察局潮州分局報告臺灣屏東地方法院檢察
    署檢察官偵查起訴。
    理  由
一、被告以外之人於審判外之陳述雖不符刑事訴訟法第159條之1
    至之4 等之規定，而經當事人於審判程序同意作為證據，法
    院審酌該言詞陳述或書面陳述作成時之情況，認為適當者，
    亦得為證據；當事人、代理人或辯護人於法院調查證據時，
    知有刑事訴訟法第159 條第1 項不得為證據之情形，而未於
    言詞辯論終結前聲明異議者，視為有前項之同意，同法第15
    9 條之5 定有明文。本件公訴人所提出之各項證據，經本院
    於審理時予以提示並告以要旨，且經檢察官及被告等人表示
    意見，其等均未於言詞辯論終結前對上開證據異議，本院審
    酌各項證據做成之時，並無不當情形，認為以之作為本案之
    證據亦屬適當，依上開規定，檢察官所提之各項證據均具有
    證據能力。
二、訊據被告詹豐彰固坦承有與同案被告翁耀宗共同騎乘機車前
    往上址欲找王芳濱，適王芳濱外出工作，其後共騎機車離開
    等情不諱，然矢口否認有何共同加重竊盜未遂之犯行，辯稱
    ：「我沒有破壞王芳濱住宅後門，也沒有進去王芳濱住宅，
    我看到翁耀宗進去後，我就站在該住宅旁空地停機車那邊等
    翁耀宗，翁耀宗出來後，我有告訴他到時候有事情不要牽連
    到我，王芳濱隔壁的阿伯有看到我從頭到尾都在外面沒有進
    去。」等語（見本院卷第75、76頁）。經查，上揭犯罪事實
    ，業據同案被告翁耀宗於本院審理時具結證述：「是兩個人
    一起扳開門，兩個人都有進去」等語明確（見本院卷第92、
    93頁），參以同案被告即證人翁耀宗與被告詹豐彰並無仇怨
    ，其所供述內容於警詢、偵查中及本院審理時復均始終一致
    ，可信度較高，且衡情當無干冒偽證罪處罰之風險而設詞誣
    陷之理，另證人王忠華於本院審理時具結證述：「他們來問
    我，王芳濱人在何處，我說他去工作，然後我就去工作了，
    我沒有看到他們從後門進去。」等語明確（見本院卷第94、
    95頁），核其所證述內容與其於警詢中證述尚稱相符，另證
    人王忠華復於本院審理時具結證述：「我最後要去工作的時
    候，只有看到詹豐彰坐在摩托車上，沒有看到翁耀宗，我就
    往我工作的地方出發。」等語（見本院卷第95頁），與其於
    警詢中及上述本院審理時具結證述之內容尚有出入，是其後
    具結證述之內容可信度較低，惟縱使如此，證人王忠華並無
    始終在場，因此無從看到被告詹豐彰從頭到尾（指抵達到離
    開）都在外面沒有進去之情形，故證人王忠華其後證述內容
    並不能作為對被告詹豐彰有利事實之認定。此外，並有被害
    人王芳濱於警詢中之指述，綜上各點，足認被告詹豐彰確有
    與同案被告翁耀宗共同破壞被害人王芳濱住宅後門之後進入
    該住宅竊盜未遂之行為，被告所辯係諉卸之詞，不足採信。
    本件事證明確，被告犯行堪以認定，應依法論科。
三、核被告所為，係犯刑法第321條第2項、第1項第2款之毀越門
    扇竊盜未遂罪。被告就上開竊盜未遂之行為，與翁耀宗間有
    犯意聯絡及行為分擔，為共同正犯。被告雖已著手犯罪行為
    之實行，惟未生犯罪之結果，為未遂犯，爰依刑法第25條第
    2 項之規定，按既遂犯之刑度減輕其刑。本院審酌被告任意
    竊取他人財物，惡性不低，益徵守法觀念薄弱，犯後否認犯
    行，態度非佳，惟念本件其所行竊之財物尚未得手，犯罪所
    生危害非重，另衡其犯罪之動機、目的等一切情狀，量處如
    主文所示之刑，並諭知如主文所示之易科罰金折算標準，以
    示懲儆。
據上論結，應依刑事訴訟法第299條第1項前段，刑法第28條、第
321條第2項、第1項第2款、第25條第2項、第41條第1項前段，判
決如主文。
本案經檢察官許英輝到庭執行職務。
中    華    民    國    99    年    11    月    30    日
                  刑事第三庭  法  官  陳茂亭
以上正本證明與原本無異。
如不服本判決應於收受判決後10日內向本院提出上訴書狀，並應
敘述具體理由；其未敘述上訴理由者，應於上訴期間屆滿後20日
內向本院補提理由書（均須按他造當事人之人數附繕本）「切勿
逕送上級法院」。
中    華    民    國    99    年    11    月    30    日
                              書記官  黃佳惠
附錄本案論罪科刑法條全文
中華民國刑法第321條
（加重竊盜罪）
犯竊盜罪而有左列情形之一者，處6 月以上、5 年以下有期徒刑
：
一、於夜間侵入住宅或有人居住之建築物、船艦或隱匿其內而犯
    之者。
二、毀越門扇、牆垣或其他安全設備而犯之者。
三、攜帶兇器而犯之者。
四、結夥三人以上而犯之者。
五、乘火災、水災或其他災害之際而犯之者。
六、在車站或埠頭而犯之者。
前項之未遂犯罰之。

司法院資訊處製作；財團法人民間司法改革基金會備份。
